臺灣苗栗地方法院刑事判決
111年度訴字第101號
公  訴  人  臺灣苗栗地方檢察署檢察官
被      告  劉銘



上列被告因加重詐欺等案件，經檢察官提起公訴（110年度偵字
第2705號、第3163號、第3815號、第4779號、第4824號），被告
於準備程序中就被訴事實為有罪之陳述，經本院告以簡式審判之
旨並聽取當事人意見後，裁定改行簡式審判程序，判決如下：
    主  文
劉銘犯如附表一「罪名及宣告刑」欄所示之罪，各處如附表一
「罪名及宣告刑」欄所示之刑。應執行有期徒刑壹年肆月。
　　犯罪事實
一、劉銘於民國109年間某日，在社群網站通訊軟體臉書網站看
    見張貼賺取外快之訊息，遂與詐欺集團成員暱稱「陳老師」
    之成年男子，以通訊軟體Telegram（紙飛機）聊天，該不詳
    男子自稱從事線上博弈GSBET事業，欲收取金融帳戶帳號，
    以供會員匯入並匯出款項使用，要求劉銘提供金融帳戶帳
    號，並允諾每提供1個金融帳戶，每月可獲得新臺幣（下同
    ）1萬元之報酬，劉銘因缺錢花用，允以加入該不詳詐騙集
    團，並基於三人以上共同詐欺取財及隱匿詐欺犯罪所得來源
    、去向之洗錢犯意聯絡，劉銘遂依指示於其後某不詳時日
    ，前往渣打國際商業銀行，將其以前在該銀行苗栗分行所開
    立之帳號00000000000000號帳戶，向該銀行申辦網路銀行帳
    號，及將暱稱「陳老師」提供幾組之金融帳號設定為轉帳帳
    戶後，再將前揭渣打銀行苗栗分行帳戶之帳號，告知暱稱「
    陳老師」之男子，提供予其所屬詐騙集團成員，充作詐騙不
    特定人匯款或轉帳金錢之人頭帳戶，暱稱「陳老師」之男子
    取得劉銘之渣打銀行苗栗分行帳戶之帳號後，其所屬詐欺
    集團成員隨即於附表一所示時間，對附表一所示之劉玟伶、
    陳秀華、周祥立、黃育宏及陳俊誠等5人施用詐術，使劉玟
    伶等5人均因此陷於錯誤，各依不詳詐騙集團成員之指示，
    於附表一所示之時間，將附表一所示之金錢匯入劉銘所申
    辦之渣打銀行苗栗分行帳戶內。劉銘再依詐欺集團成員之
    指示，於附表二所示時間，藉由網路銀行「跨行轉帳」之方
    式，將附表二所示之金錢，轉帳至約定轉帳之帳戶內，藉此
    創造資金軌跡之斷點，而以此等迂迴層轉之方式，隱匿詐欺
    犯罪所得之去向。後因附表一所示之劉玟伶等5人驚覺受騙
    上當，乃報警循線查獲上情。
二、案經劉玟伶訴由嘉義市政府警察局第二分局、陳秀華訴由苗
    栗縣警察局苗栗分局、周祥立訴由臺北市政府警察局大安分
    局、黃育宏訴由新北市政府警察局樹林分局、陳俊誠訴由高
    雄市政府警察局前鎮分局分別報請臺灣苗栗地方檢察署檢察
    官偵查起訴。
    理  由
壹、程序部分
一、按組織犯罪防制條例第12條第1項中段規定：「訊問證人之
    筆錄，以在檢察官或法官面前作成，並經踐行刑事訴訟法所
    定訊問證人之程序者為限，始得採為證據。」係以立法排除
    被告以外之人於警詢或檢察事務官調查中所為之陳述，得適
    用刑事訴訟法第159條之2、第159條之3及第159條之5之規定
    ，故證人於警詢時之陳述，於違反組織犯罪防制條例案件，
    即絕對不具有證據能力，自不得採為判決基礎；至於共犯被
    告於偵查中以被告身分之陳述，仍應類推適用上開規定，定
    其得否為證據（最高法院97年度台上字第1727號、102年度
    台上字第3990號判決意旨參照）。上開組織犯罪防制條例第
    12條第1項規定，係排除一般證人於警詢時陳述之證據能力
    之特別規定，然被告於警詢時之陳述，對被告本身而言，則
    不在排除之列（最高法院102年度台上字第2653號判決意旨
    參照）。故本案被告劉銘以外之人於警詢時之陳述，依前
    揭說明，於違反組織犯罪防制條例之罪名，即絕對不具證據
    能力，不得採為判決之基礎。
二、次按被告劉銘所犯係死刑、無期徒刑、最輕本刑為3年以上
    有期徒刑以外之罪，亦非高等法院管轄第一審案件，其於準
    備程序進行中，先就被訴事實為有罪之陳述，經本院告知簡
    式審判程序之旨，並聽取檢察官、被告劉銘之意見後，依
    刑事訴訟法第273條之1第1項之規定，由本院合議庭裁定進
    行簡式審判程序。是依刑事訴訟法第273條之2規定，本件之
    證據調查，不受同法第159條第1項、第161條之2、第161條
    之3、第163條之1及第164條至第170條規定之限制。另本案
    以下所引用之非供述證據，無證據證明係實施刑事訴訟程序
    之公務員違背法定程序所取得，被告劉銘亦表示無意見，
    故卷內所列各項證據，自得作為證據，合先敘明。
貳、實體部分
一、認定犯罪事實所憑證據及理由
　㈠被告劉銘上揭參與犯罪組織、加重詐欺取財及一般洗錢之犯
    罪事實，業據其於本院準備程序及審理時坦承不諱，並有附
    表一、二「證據出處」欄所示之證據在卷可佐。另證人即告
    訴人劉玟伶、陳秀華、周祥立、黃育宏及陳俊誠之警詢筆錄
    ，依照前述固不得作為認定被告劉銘涉犯組織犯罪防制條
    例罪名之證據，然有關其涉犯組織犯罪防制條例罪名部分，
    縱排除上揭證人警詢筆錄，仍得以前述證據作為被告劉銘
    自白外之補強證據，足認被告劉銘上開任意性自白與事實
    相符，足以採信。
　㈡本案事證已臻明確，被告劉銘上開犯行均堪認定，應依法論
    科。
二、法律上之判斷
　㈠共同正犯之認定
　　按共同實施犯罪行為，在合同意思範圍內，相互利用他人之
    行為，以達其犯罪之目的，原不必每一階段均參與，祇須分
    擔犯罪行為之一部，即應對於全部所發生之結果共同負責；
    又共同正犯之意思聯絡，不限於事前有所協定，於行為當時
    ，基於相互之認識，以共同犯罪之意思參與者，亦無礙於共
    同正犯之成立。倘犯罪結果係因共犯之合同行為所致者，無
    論出於何人所為，在共犯間均應同負全部之責，並無分別何
    部分為孰人實行之必要（最高法院92年度台上字第6265號、
    95年度台上字第3489號、第3739號判決意旨參照）。又現今
    詐欺集團乃係需由多人縝密分工方能完成之集團性犯罪，故
    詐欺集團成員彼此間雖因分工不同而未必均認識或確知彼此
    參與分工細節，然既參與該詐欺集團取得被害人財物之全部
    犯罪計劃之一部分行為，相互利用其一部行為，以共同達成
    不法所有之犯罪目的，未逾越合同意思之範圍。從而，被告
    自均應對其參與期間所發生詐欺之犯罪事實，共負其責（臺
    灣高等法院臺中分院108年度上訴字第1688號、108年度金上
    訴字第354號、臺灣高等法院高雄分院108年度金上訴字第9
    號判決意旨參照）。經查，被告劉銘雖未親自實施詐欺附
    表一所示告訴人之行為，惟其與本案詐欺集團成員間，就上
    開詐欺犯行，係分工擔任在附表二所示時間，將告訴人匯入
    之贓款，從其本案帳戶轉匯至其他綁定之帳戶之任務，此等
    犯罪型態具有相當縝密之計畫，堪認被告劉銘與所屬本案
    詐欺集團成員相互間，具有彼此利用之合同意思，而互相分
    擔犯罪行為，是以，其對於全部犯罪結果，自應共同負責。
　㈡次按洗錢防制法第15條之特殊洗錢罪，係在無法證明前置犯
    罪之特定不法所得，而未能依第14條之一般洗錢罪論處時，
    始予適用。倘能證明人頭帳戶內之資金係前置之特定犯罪所
    得，即應逕以一般洗錢罪論處，自無適用特殊洗錢罪之餘地
    。例如詐欺集團向被害人施用詐術後，為隱匿其詐欺所得財
    物之去向，而令被害人將其款項轉入該集團所持有、使用之
    人頭帳戶，並由該集團所屬之車手前往提領詐欺所得款項得
    逞，檢察官如能證明該帳戶內之資金係本案詐欺之特定犯罪
    所得，即已該當於新法第14條第1項之一般洗錢罪；至若無
    法將人頭帳戶內可疑資金與本案詐欺犯罪聯結，而不該當第
    2條洗錢行為之要件，當無從依第14條第1項之一般洗錢罪論
    處，僅能論以第15條第1項之特殊洗錢罪。另過去實務認為
    ，行為人對犯特定犯罪所得之財物或利益作直接使用或消費
    之處分行為，或僅將自己犯罪所得財物交予其他共同正犯，
    祇屬犯罪後處分贓物之行為，非本條例所規範之洗錢行為，
    惟依新法規定，倘行為人意圖掩飾或隱匿特定犯罪所得來源
    ，而將特定犯罪所得直接消費處分，甚或交予其他共同正犯
    ，而由共同正犯以虛假交易外觀掩飾不法金流移動，即難認
    單純犯罪後處分贓物之行為，應仍構成洗錢防制法第2條第1
    或2款之洗錢行為（最高法院108年台上字第1744號判決意旨
    參照）。經查，被告劉銘加入本案詐欺集團，先由該詐欺
    集團不詳成員，以附表一所示方式施行詐術，誘使5位告訴
    人受騙後匯款至被告之本案帳戶，嗣被告劉銘再依本案詐
    欺集團內之不詳成員指示，將匯入之贓款從其本案帳戶轉匯
    至其他人頭帳戶，據以掩飾詐欺犯罪所得之本質及去向，業
    經本院認定如前，是被告劉銘之行為，核屬洗錢防制法第2
    條第2款所規定之洗錢行為，應論以同法第14條之一般洗錢
    罪。
　㈢組織犯罪防制條例部分
　⒈再按參與犯罪組織者，處6月以上5年以下有期徒刑，得併科1
    ,000萬元以下罰金，組織犯罪防制條例第3條第1項後段定有
    明文。又組織犯罪防制條例所稱「犯罪組織」，係指3人以
    上，以實施強暴、脅迫、詐術、恐嚇為手段或最重本刑逾5
    年有期徒刑之刑之罪，所組成具有持續性或牟利性之有結構
    性組織；前項有結構性組織，指非為立即實施犯罪而隨意組
    成，不以具有名稱、規約、儀式、固定處所、成員持續參與
    或分工明確為必要，組織犯罪防制條例第2條第1項、第2項
    定有明文。查本件依被告劉銘所述情節及卷內證據可知，
    本案詐欺集團成員除被告劉銘外，尚有暱稱「陳老師」、
    「Ada」、「宋成旭」、「夢想起飛群管-Janathan」、「8
    級活動保證班」、「C導師-諸葛鑫佑」、「沒問題先生」、
    「珊迪」、「資多星線上客服」、「華哥小助手樂樂」、「
    雯雯」（資多星助手）、「煙雨濛濛」、「海天在線客服」
    、「簡榮昌」等成員，本案詐欺集團至少為3人以上無訛，
    且被告劉銘對此亦有認知。而本案詐欺集團成員係先以利
    用電話向告訴人行騙，使其等受騙匯款至被告劉銘之本案
    帳戶後，由被告劉銘於附表二所示時間，轉匯至綁定之人
    頭帳戶，足徵該組織縝密，分工精細，須投入相當成本及時
    間始能如此為之，並非隨意組成之立即犯罪，核屬「3人以
    上，以實施詐術為手段，所組成具有持續性及牟利性之有結
    構性組織」，被告劉銘所參與之本案詐欺集團，自屬組織
    犯罪防制條例第2條規定之「犯罪組織」；又被告劉銘加入
    本案詐欺集團犯罪組織，擔任類似取款車手之角色，核其此
    部分所為，自係犯組織犯罪條例第3條第1項中段之參與犯罪
    組織罪。
　⒉又審酌現今詐欺集團之成員皆係為欺罔他人，騙取財物，方
    參與以詐術為目的之犯罪組織。倘若行為人於參與詐欺犯罪
    組織之行為繼續中，先後多次為加重詐欺之行為，因參與犯
    罪組織罪為繼續犯，犯罪一直繼續進行，直至犯罪組織解散
    ，或其脫離犯罪組織時，其犯行始行終結。故該參與犯罪組
    織與其後之多次加重詐欺之行為皆有所重合，然因行為人僅
    為一參與犯罪組織行為，侵害一社會法益，屬單純一罪，應
    僅就「該案中」與參與犯罪組織罪時間較為密切之首次加重
    詐欺犯行，論以參與犯罪組織罪及加重詐欺罪之想像競合犯
    ，而其他之加重詐欺犯行，祗需單獨論罪科刑即可，無需再
    另論以參與犯罪組織罪，以避免重複評價。是如行為人於參
    與同一詐欺集團之多次加重詐欺行為，因部分犯行發覺在後
    或偵查階段之先後不同，肇致起訴後分由不同之法官審理，
    為裨益法院審理範圍明確、便於事實認定，即應以數案中「
    最先繫屬於法院之案件」為準，以「該案中」之「首次」加
    重詐欺犯行與參與犯罪組織罪論以想像競合。縱該首次犯行
    非屬事實上之首次，亦因參與犯罪組織之繼續行為，已為該
    案中之首次犯行所包攝，該參與犯罪組織行為之評價已獲滿
    足，自不再重複於他次詐欺犯行中再次論罪，俾免於過度評
    價及悖於一事不再理原則。至於「另案」起訴之他次加重詐
    欺犯行，縱屬事實上之首次犯行，仍需單獨論以加重詐欺罪
    ，以彰顯刑法對不同被害人財產保護之完整性，避免評價不
    足（最高法院109年度台上字第3945號判決意旨參照）。查
    附表一編號1，係本案被告劉銘加重詐欺之首次犯行，自應
    以該次加重詐欺犯行，與其所犯之參與犯罪組織罪，論以想
    像競合犯。
三、論罪科刑
　㈠被告劉銘就①附表一編號1所為，係犯組織犯罪防制條例第3
    條第1項中段之參與犯罪組織罪、刑法第339條之4第1項第2
    款之三人以上共同詐欺取財罪、洗錢防制法第14條第1項之
    一般洗錢罪；②附表一編號2、3、4、5所為，均係犯刑法第3
    39條之4第1項第2款之三人以上共同詐欺取財罪、洗錢防制
    法第14條第1項之一般洗錢罪。
　㈡被告劉銘就其所犯之三人以上共同詐欺取財罪、一般洗錢罪
    ，與本案詐欺集團內不詳之其他成員間，有犯意聯絡及行為
    分擔，均應論以共同正犯。　　
　㈢被告劉銘就①附表一編號1所犯之參與犯罪組織罪、三人以上
    共同詐欺取財罪、一般洗錢罪間；②附表一編號2、3、4、5
    所犯之三人以上共同詐欺取財罪、一般洗錢罪間，均係一行
    為觸犯數罪名之想像競合犯，應依刑法第55條前段之規定，
    分別從一重論以三人以上共同詐欺取財罪。　　
　㈣附表一所示之告訴人當中，有遭本案詐欺集團不詳成員施用
    詐術而多次匯款者，乃該集團成員以同一詐欺手法訛詐同一
    告訴人，致該告訴人於密接時間內多次匯款，施用詐術之方
    式及詐欺對象相同，侵害同一人之財產法益，且各行為之獨
    立性極為薄弱，依一般社會健全觀念，在時間差距上，難以
    強行分開，在刑法評價上，應將之視為數個舉動之接續施行
    ，核屬接續犯而各為包括之一罪。
　㈤被告劉銘及其所屬之詐騙集團成員間分別於不同時間，以附
    表一所示詐欺方式向5位告訴人行詐，並由其等各自匯款至
    附表一所示被告劉銘之本案帳戶內，是以對於各告訴人所
    為詐欺犯行，犯行之時間不同，且犯意各別，行為互殊，詐
    術之內容亦屬相異，應予分論併罰。　
　㈥減輕事由
　  按犯前2條之罪，在偵查或審判中自白者，減輕其刑，洗錢
    防制法第16條第2項定有明文。次按想像競合犯之處斷刑，
    本質上係「刑之合併」。其所謂從一重處斷，乃將想像競合
    犯組成之評價上數罪，合併為科刑一罪，其所對應之刑罰，
    亦合併其評價上數罪之數法定刑，而為一個處斷刑。易言之
    ，想像競合犯侵害數法益者皆成立犯罪，論罪時必須輕、重
    罪併舉論述，同時宣告所犯各罪名，包括各罪有無加重、減
    免其刑之情形，亦應說明論列，量刑時併衡酌輕罪部分量刑
    事由，評價始為充足，然後依刑法第55條前段規定「從一重
    處斷」，非謂對於其餘各罪可置而不論。因此，法院決定處
    斷刑時，雖以其中最重罪名之法定刑，做為裁量之準據，惟
    於裁量其輕重時，仍應將輕罪合併評價在內（最高法院108
    年度台上字第4405、4408號判決意旨可參）。經查，被告劉
    銘就本案犯罪事實，於本院準備程序、審理時坦承不諱，
    是其就所犯洗錢防制法部分，依上開規定，原應減輕其刑，
    惟被告劉銘就上開犯行既經從一重以三人以上共同犯加重
    詐欺取財罪處斷，自無從再適用上開條項規定減刑，本院於
    依照刑法第57條量刑時，將併予審酌，附此敘明。
  ㈦爰以行為人責任為基礎，審酌被告劉銘年輕力壯，不思循正
    當途徑賺取所需，竟貪圖可輕鬆得手之不法利益，加入詐欺
    集團擔任提領、轉帳詐欺贓款車手之犯罪時間及分工，遂行
    詐欺集團財產犯罪，造成告訴人等受有財產損失，且使不法
    份子得以隱匿真實身分及犯罪所得去向，減少遭查獲之風險
    ，助長犯罪猖獗，破壞社會秩序及社會成員間之互信基礎甚
    鉅，應予譴責非難，惟念其犯後能坦白承認，於本院審理中
    ，已與告訴人黃育宏、陳俊誠成立民事調解，被告願意分期
    給付賠償金額，且告訴人黃育宏、陳俊誠2人向本院表示有
    收到分期之賠償金額等情，有調解紀錄表、本院審理筆錄、
    電話紀錄表在卷為憑（見本院卷第105、132、147、149頁）
    ，已成立調解部分，量刑自應較尚未調解部分為輕，及據被
    告劉銘向本院自述其教育程度為高職畢業，目前為服務業
    ，未婚亦無小孩，與祖父、父親及姑姑同住等一切情狀，分
    別量處如附表一「罪名及宣告刑」欄所示之刑，並定其應執
    行如首揭主文欄所示之刑，以資懲儆。
四、沒收
　㈠按犯罪所得之物，以實際所得者為限，苟無所得或尚未取得
    者，自無從為沒收追繳之諭知（最高法院89年度台上字第34
    34號判決參照）。被告劉銘加入本案詐欺集團擔任提款轉
    匯車手，雖與暱稱「陳老師」之男子約定，每月可獲得1萬
    元之報酬，然被告劉銘於警詢、偵查及本院審理中均供稱
    尚未取得報酬（見第2705號偵卷第17、54頁、本院卷130頁
    ），被告劉銘於本案中並無證據證明有因本案詐欺或洗錢
    之行為實際獲得報酬，或自匯入帳戶內之款項中獲得利益，
    自無從諭知宣告沒收或追徵。
　㈡次按洗錢防制法第18條第1項固規定：「犯第14條之罪，其所
    移轉、變更、掩飾、隱匿、收受、取得、持有、使用之財物
    或財產上利益，沒收之；犯第15條之罪，其所收受、持有、
    使用之財物或財產上利益，亦同。」為刑法沒收規定之特別
    規定，自應優先於刑法相關規定予以適用，亦即就洗錢行為
    標的之財物或財產上利益，均應依洗錢防制法第18條規定沒
    收之。惟上開條文雖採義務沒收主義，卻未特別規定「不問
    屬於犯罪行為人與否，沒收之」，致該洗錢行為之標的是否
    限於行為人所有者始得宣告沒收，有所疑義，於此情形自應
    回歸適用原則性之規範，即參諸刑法第38條之1第1項前段規
    定，仍以屬於行為人所有者為限，始應予沒收。本案被告劉
    銘將告訴人匯入之贓款，既已全部轉匯至不詳之帳戶，則
    該款項事實上已非在被告劉銘可實際支配管領、處分之下
    ，故不併予諭知宣告沒收。
  ㈢另被告劉銘提供之本案帳戶，雖係供本案犯罪所用，因該帳
    戶業經通報為警示帳戶，已無法再提供為犯罪使用，亦非違
    禁物，故不予宣告沒收或追徵。　
五、不諭知強制工作理由
　　組織犯罪防制條例第3條第3項雖規定：「犯第1項之罪者，
    應於刑之執行前，令入勞動場所，強制工作，其期間為3年
    。」惟上開規定就受處分人之人身自由所為限制，因違反憲
    法比例原則及憲法明顯區隔原則之要求，與憲法第8條保障
    人身自由之意旨不符，業經司法院釋字第812號解釋宣告自1
    10年12月10日起失其效力，自不得就被告劉銘參與犯罪組
    織之犯行宣告刑前強制工作，併予敘明。 
據上論斷，應依刑事訴訟法第273條之1第1項、第299條第1項前
段，判決如主文。
本案經檢察官簡泰宇提起公訴，檢察官吳宛真到庭執行職務。
中　　華　　民　　國　　111 　年　　8　　月　　18　　日
                  刑事第一庭  法　官　柳章峰
以上正本證明與原本無異。　　　　　　　　　　　　　　　　如不服本判決應於收受判決後20日內向本院提出上訴書狀，並應敘述具體理由。其未敘述上訴理由者，應於上訴期間屆滿後20日內向本院補提理由書(均須按他造當事人之人數附繕本)「切勿逕送上級法院」。告訴人或被害人如對本判決不服者，應具備理由請求檢察官上訴，其上訴期間之計算係以檢察官收受判決正本之日期為準。　　　　　　　　　　　　　　　　　　　　　　　
　　　　　　　　　　　　　　　書記官　王祥鑫
中　　華　　民　　國　　111 　年　　8　　月　　18 　　日
附錄本案論罪科刑法條：
中華民國刑法第339條之4
犯第339條詐欺罪而有下列情形之一者，處1年以上7年以下有期
徒刑，得併科1百萬元以下罰金：
一、冒用政府機關或公務員名義犯之。
二、三人以上共同犯之。
三、以廣播電視、電子通訊、網際網路或其他媒體等傳播工具，
    對公眾散布而犯之。
前項之未遂犯罰之。

洗錢防制法第14條
有第二條各款所列洗錢行為者，處7年以下有期徒刑，併科新臺
幣5百萬元以下罰金。
前項之未遂犯罰之。
前二項情形，不得科以超過其特定犯罪所定最重本刑之刑。

組織犯罪防制條例第3條
發起、主持、操縱或指揮犯罪組織者，處3年以上10年以下有期
徒刑，得併科新臺幣1億元以下罰金；參與者，處6月以上5年以
下有期徒刑，得併科新臺幣1千萬元以下罰金。但參與情節輕微
者，得減輕或免除其刑。
具公務員或經選舉產生之公職人員之身分，犯前項之罪者，加重
其刑至二分之一。
犯第1項之罪者，應於刑之執行前，令入勞動場所，強制工作，
其期間為3年。
前項之強制工作，準用刑法第90條第2項但書、第3項及第98條第
2項、第3項規定。
以言語、舉動、文字或其他方法，明示或暗示其為犯罪組織之成
員，或與犯罪組織或其成員有關聯，而要求他人為下列行為之一
者，處3年以下有期徒刑，得併科新臺幣3百萬元以下罰金：
一、出售財產、商業組織之出資或股份或放棄經營權。
二、配合辦理都市更新重建之處理程序。
三、購買商品或支付勞務報酬。
四、履行債務或接受債務協商之內容。前項犯罪組織，不以現存
    者為必要。
以第5項之行為，使人行無義務之事或妨害其行使權利者，亦同
。
第5項、第7項之未遂犯罰之。　　　　　　　　　　　　


附表一：告訴人被詐騙過程及匯款部分
編號 被害人 犯罪事實 證據出處 罪名及宣告刑 1 劉玟伶 (提告) 詐欺集團在臉書粉絲團網頁刊登「AI奈米核心終端軟體」之訊息，劉玟伶於109年12月間某日，在家從手機看見該則廣告，便加入該廣告之LINE好友，詐欺集團暱稱「Ada」之人，假意教導劉玟伶投資操作，要求於博弈系統恆聚富國際博弈平台網站（網址：http：//bai81.hjfint.net）註冊帳戶，誆稱先儲值1千元充作投資使用云云，並陸續由暱稱「Ada」、「宋成旭」、「夢想起飛群管-Janathan」、「8級活動保證班」、「C導師-諸葛鑫佑」之人，加入通訊軟體LINE好友，佯稱因操作錯誤需補足平台虧損差額後始可操作以領回獲利金額云云，致使劉玟伶不疑有詐而陷於錯誤，於109年12月18日16時36分許，在宜蘭縣○○市○○路0段00號合作金庫銀行宜蘭分行，臨櫃匯款新臺幣（下同）9萬2,057元，至劉銘所申辦之渣打銀行苗栗分行00000000000000號帳戶內。 ①告訴人劉玟伶於警詢時之證述（見第2705號偵卷第21至25頁）。 ②告訴人劉玟伶網路轉帳至其他人頭帳戶之截圖（見同上偵卷第27頁）。 ③宜蘭縣政府警察局宜蘭分局民族派出所受理刑事案件報案三聯單、陳報單、受理詐騙帳戶通報警示簡便格式表、金融機構聯防機制通報單（見同上偵卷第29至39頁）。 ④被告之渣打銀行苗栗分行00000000000000號帳戶活期性存款結清帳戶明細查詢 　（見同上偵卷第46頁）。 　 　 　 劉銘犯三人以上共同詐欺取財罪，處有期徒刑壹年壹月。       2 陳秀華 (提告) 詐欺集團在臉書粉絲團網頁刊登兼職之訊息，陳秀華於109年12月17、18日，在該臉書網站認識暱稱「宋成旭」之人，雙方加入通訊軟體LINE好友，暱稱「宋成旭」之人，假意教導陳秀華投資外匯，邀請陳秀華加入「恆聚富國際」博弈平台網站註冊帳戶，誆稱儲值金錢充作投資使用云云，致使陳秀華不疑有他而陷於錯誤，藉由網路銀行「跨行轉帳」之方式，於109年12月18日16時45分許，從其國泰世華銀行之網路銀行000-000000000000號帳戶，轉帳2萬元，至劉銘所申辦之渣打銀行苗栗分行00000000000000號帳戶內。  ①告訴人陳秀華於警詢時之證述（見第3163號偵卷第19至23頁）。 ②「恆聚富國際」截圖、告訴人陳秀華與暱稱「宋成旭」LINE之對話紀錄截圖（見同上偵卷第25至29頁）　 ③告訴人轉帳至被告之渣打銀行苗栗分行帳戶截圖（見同上偵卷第31頁）。 ④內政部警政署反詐騙諮詢專線紀錄表（見同上偵卷第33頁）。 ⑤新北市政府警察局淡水分局水碓派出所受理詐騙帳戶通報警示簡便格式表、金融機構聯防機制通報單（見同上偵卷第37至41頁）。 ⑥被告之渣打銀行苗栗分行00000000000000號帳戶活期儲蓄存款明細表（見同上偵卷第48頁）。 劉銘犯三人以上共同詐欺取財罪，處有期徒刑壹年壹月。       3 周祥立 (提告) 詐欺集團某成員在臉書「市調實驗室」粉絲團網頁刊登廣告投資訊息，周祥立於109年12月10日某時許瀏覽後，點擊進入與暱稱「沒問題先生」之人，加入通訊軟體LINE好友，暱稱「沒問題先生」之人假意教導周祥立投資操作，要求於博弈系統晨星平台網站（網址：http：//blingstar168.com/#/login）註冊帳戶，另該集團成員中暱稱「珊迪」之人，復誆稱須先行匯款8萬元充作參加活動費用云云，致使周祥立不疑有詐而陷於錯誤，將金額先轉帳至其他人頭帳戶後，詐欺集團成員再藉口需代操費才可以把數據解鎖，並佯稱其平台帳戶被停權，需付15萬元購買國外程式才能解鎖，使周祥立再度陷於錯誤，分別於下列時間，藉由自動櫃員機「跨行轉帳」之方式，轉帳至劉銘所申辦之渣打銀行苗栗分行00000000000000號帳戶內： ①周祥立於109年12月18日17時41分許，自其中國信託銀行000-0000000000000000號帳戶，轉帳3萬元。 ②周祥立於109年12月18日17時52分許，自其國泰世華銀行000-0000000000000000帳戶，轉帳3萬元。 ③周祥立於109年12月18日18時01分許，自其玉山商業銀行000-000000000000000帳戶，轉帳3萬元。 ④周祥立於109年12月18日20時41分許，自其父親周台境所開立之中華郵政股份有限公司000-0000000000000000號帳戶，轉帳3萬元。 ⑤周祥立於109年12月18日20時45分許，自其中華郵政股份有限公司000-0000000000000000號帳戶，轉帳3萬元。   ①告訴人周祥立於警詢時之證述（見第4779號偵卷第19至29頁）。 ②告訴人與暱稱「沒問題先生」LINE對話紀錄截圖（見同上偵卷第31至35頁）。 ③告訴人在自動櫃員機轉帳之交易明細（見同上偵卷第41、43頁）。 ④內政部警政署反詐騙諮詢專線紀錄表（見同上偵卷第51頁）。 ⑤臺南市政府警察局第一分局東門派出所受理詐騙帳戶通報警示簡便格式表、受理刑事案件報案三聯單（見同上偵卷第55至69頁）。 ⑥被告之渣打銀行苗栗分行00000000000000號帳戶活期性存款結清帳戶明細查詢 　（見同上偵卷第82、84頁）。　　 劉銘犯三人以上共同詐欺取財罪，處有期徒刑壹年貳月。 4 黃育宏 (提告) 詐欺集團在臉書粉絲團網頁刊登資多星行動電話軟體之訊息，黃育宏於109年9月20日，看見該廣告訊息點擊進入後，暱稱「資多星線上客服」之人，加入黃育宏之通訊軟體LINE好友，假意教導黃育宏投資操作，並陸續邀約暱稱「華哥小助手樂樂」、「雯雯」（資多星助手）之不詳人士加入通訊軟體LINE好友，再要求下載APP軟體（網址https：//www.bit.1y/2FGOM27）註冊帳戶，佯稱可下注投資獲利云云，致使黃育宏不疑有他而陷於錯誤，先付3千元加入為會員後，再於109年12月18日20時31分許，在新北市○○區○○○路000號全家金勇店內之ATM，自其台新銀行000-0000000000000000帳戶，轉帳2萬元，至劉銘所申辦之渣打銀行苗栗分行00000000000000號帳戶內。 ①告訴人黃育宏於警詢時之證述（見第4824號偵卷第17至19頁）。 ②告訴人黃育宏與暱稱「資多星線上客服」LINE之對話紀錄截圖（見同上偵卷第25至31頁）。 ③告訴人黃育宏轉帳之台新銀行明細（見同上偵卷第33頁）。　 ④內政部警政署反詐騙諮詢專線紀錄表（見同上偵卷第35頁）。　 ⑤新北市政府警察局三重分局大有派出所受理詐騙帳戶通報警示簡便格式表、金融機構聯防機制通報單（見同上偵卷第37至45頁）。 ⑥被告之渣打銀行苗栗分行00000000000000號帳戶活期性存款結清帳戶明細查詢 　（見同上偵卷第75頁）。　　　　 劉銘犯三人以上共同詐欺取財罪，處有期徒刑壹年。 5 陳俊誠 (提告) 詐欺集團成員暱稱「煙雨濛濛」之人，於109年12月初某日，在LINK IN找工作網站，與陳俊誠聯繫並加入陳俊誠之LINE好友後，假意介紹賺錢管道，並要求陳俊誠下載APP軟體（網址https：//wwxght99.com）註冊帳戶，並陸續推薦暱稱「海天在線客服」、「簡榮昌」加入LINE好友，陳俊誠先投入1萬6千美金至該投資網站，陳俊誠在該網上平台之虛擬帳戶，看到其獲利8千美金，陳俊誠欲取回先前投資之本金，對方告知需先要押金新臺幣180萬元及保證金60萬元，才能把所有的錢匯回來云云，使陳俊誠不疑有詐而陷於錯誤，分別於下列時間，藉由其渣打銀行之網路銀行轉帳方式，轉帳至劉銘所申辦之渣打銀行苗栗分行00000000000000號帳戶內： ①陳俊誠於109年12月18日22時32分許，從其渣打銀行帳號00000000000000號帳戶之網路銀行，轉帳5萬元。 ②109年12月18日22時34分許，從其渣打銀行帳號00000000000000號帳戶之網路銀行，轉帳4萬元。  ①告訴人陳俊誠於警詢時之證述（見第3815號偵卷第17至22頁）。 ②告訴人陳俊誠之渣打銀行網路銀行轉帳畫面截圖（見同上偵卷第25、26頁）。 ③告訴人陳俊誠與暱稱「海天在線客服」、「簡榮昌」、「煙雨濛濛」LINE之對話紀錄截圖（見同上偵卷第26至38頁）。 ④內政部警政署反詐騙諮詢專線紀錄表（見同上偵卷第39頁）。 ⑤新竹縣政府警察局竹東分局下公館派出所受理詐騙帳戶通報警示簡便格式表（見同上偵卷第43頁）。 ⑥被告之渣打銀行苗栗分行00000000000000號帳戶活期性存款結清帳戶明細查詢 　（見同上偵卷第50頁）。　 　　 　　 劉銘犯三人以上共同詐欺取財罪，處有期徒刑壹年。 


附表二：被告劉銘轉匯贓款部分
編號 被害人 轉匯之帳戶及金額 證據出處 1 劉玟伶 ①被告劉銘於109年12月18日16時39分許，從其渣打銀行苗栗分行00000000000000號帳戶，轉匯9萬0015元，至國泰世華商業銀行000-0000000000000000號帳戶。 ②被告劉銘於109年12月18日16時40分許，從其渣打銀行苗栗分行00000000000000號帳戶，轉匯1,010元，至國泰世華商業銀行000-0000000000000000號帳戶。 ①被告劉銘於本院準備程序及審理時之自白（見本院卷第47、113、124頁） ②被告劉銘之渣打銀行苗栗分行00000000000000號帳戶活期性存款結清帳戶明細查詢（見第2705號偵卷第46頁）。     2 陳秀華 被告劉銘於109年12月18日16時46分許，從其渣打銀行苗栗分行00000000000000號帳戶，轉匯2萬0015元，至國泰世華商業銀行000-0000000000000000號帳戶。  ①被告劉銘於本院準備程序及審理時之自白（見本院卷第47、113、124頁） ②被告劉銘之渣打銀行苗栗分行00000000000000號帳戶活期性存款結清帳戶明細查詢（見第3163號偵卷第48頁）。 3 周祥立 ①被告劉銘於109年12月18日17時49分許，從其渣打銀行苗栗分行00000000000000號帳戶，轉匯3萬0015元，至國泰世華商業銀行000-0000000000000000號帳戶。 ②被告劉銘於109年12月18日17時53分許，從其渣打銀行苗栗分行00000000000000號帳戶，轉匯3萬0015元，至國泰世華商業銀行000-0000000000000000號帳戶。 ③被告劉銘於109年12月18日18時5分許，從其渣打銀行苗栗分行00000000000000號帳戶，轉匯3萬0015元，至中國信託銀行000-0000000000000000號帳戶。 ④被告劉銘於109年12月18日20時41分許，從其渣打銀行苗栗分行00000000000000號帳戶，轉匯7萬0015元（溢價係另來自他帳戶所轉帳款項），至國泰世華商業銀行000-0000000000000000號帳戶 ⑤被告劉銘於109年12月18日20時46分許，從其渣打銀行苗栗分行00000000000000號帳戶，轉匯3萬0015元，至國泰世華商業銀行帳號000-0000000000000000號帳戶。  ①被告劉銘於本院準備程序及審理時之自白（見本院卷第47、113、124頁） ②被告劉銘之渣打銀行苗栗分行00000000000000號帳戶活期性存款結清帳戶明細查詢（見第4779號偵卷第82、84頁）。 4 黃育宏 被告劉銘於109年12月18日20時32分許，從其渣打銀行苗栗分行00000000000000號帳戶，轉匯5萬0015元（溢價係另來自他帳戶所轉帳款項），至國泰世華商業銀行000-0000000000000000號帳戶。 ①被告劉銘於本院準備程序及審理時之自白（見本院卷第47、113、124頁） ②被告劉銘之渣打銀行苗栗分行00000000000000號帳戶活期性存款結清帳戶明細查詢（見第4824號偵卷第75頁）。 5 陳俊誠 被告劉銘於109年12月18日22時35分許，從其渣打銀行苗栗分行00000000000000號帳戶，轉匯9萬0015元，至國泰世華商業銀行帳號000-0000000000000000號帳戶。 ①被告劉銘於本院準備程序及審理時之自白（見本院卷第47、113、124頁） ②被告劉銘之渣打銀行苗栗分行00000000000000號帳戶活期性存款結清帳戶明細查詢（見第3815號偵卷第50頁）。